臺灣彰化地方法院民事判決
110年度訴字第534號
原      告  陳金彥  
被      告  吳素真  

上列當事人間請求註銷理事資格事件，本院不經言詞辯論，判決
如下：
    主      文
原告之訴及假執行之聲請均駁回。
訴訟費用由原告負擔。
    事實及理由
一、本件未經言詞辯論，據原告起訴狀主張：被告設籍嘉義縣○○
    鄉○○村0鄰○○○00號之4，非彰化縣境，依彰化縣宏運易理研
    究學會組織章程第2章第5條第3項僅得為贊助會員，第6條贊
    助會員不得享有本會表決權、選舉權、被選舉權與罷免權，
    被告僅為贊助會員，擔任本會第9屆常務理事，明顯與章程
    不合，請註銷被告任彰化縣宏運易理研究學會第9屆理事及
    常務理事之資格，聲明求為判決被告應退出社團法人彰化縣
    宏運易理研究學會第9屆理事會，並願供擔保請准宣告假執
    行等語。
二、按原告之訴，有下列各款情形之一者，法院得不經言詞辯論
    ，逕以判決駁回之。但其情形可以補正者，審判長應定期間
    先命補正：㈠當事人不適格或欠缺權利保護必要。㈡依其所訴
    之事實，在法律上顯無理由。民國110年1月20日修正公布民
    事訴訟法第249條第2項定有明文。
三、本件原告起訴，前經本院於110年6月8日裁定命原告於收受
    裁定之翌日起14日內，具狀補正原告是本於該學會何種身分
    、資格提起本件訴訟；原告請求被告退出社團法人彰化縣宏
    運易理研究學會第九屆理事會，是基於何種法律關係請求被
    告退出?如本件是提起給付之訴，則原告請求之法律依據為
    何?如不是提起給付之訴，而是提起確認之訴，則是否確認
    被告吳素真與彰化縣宏運易理研究學會間，就第九屆常務理
    事或理事委任關係不存在?如是提起確認之訴，為何僅以吳
    素真為被告，而未將彰化縣宏運易理研究學會列為被告?
    第九屆理事之任期從何時至何時?以及依社團法人彰化縣宏
    運易理研究學會組織規章第12條第1項第2款規定，理事由會
    員大會選舉、罷免；第15條規定，常務理事由理事互選之；
    第18條規定，監事為無給職，任期二年。依原告所提出之法
    人登記書所示，被告吳素真為該學會常務理事，登記書日期
    為107年4月18日，本件原告起訴時，已逾任期二年，則被告
    吳素真對於彰化縣宏運易理研究學會就第九屆常務理事及理
    事之關係，是否已為過去之法律關係?該項裁定已於110年6
    月16日送達於原告，有送達證書在卷可憑，原告屆期仍未補
    正。本院前已明確指出被告吳素真為該學會常務理事，登記
    書日期為107年4月18日，本件原告起訴時，已逾任期二年，
    則被告吳素真對於彰化縣宏運易理研究學會就第九屆常務理
    事及理事之關係，已為過去之法律關係，原告請求被告退出
    社團法人彰化縣宏運易理研究學會第九屆理事會，如是提起
    給付之訴，並未表明請求之法律依據為何，且由其主張以觀
    ，原告顯然無法以自己為原告，要求被告自社團法人彰化縣
    宏運易理研究學會第9屆理事會退出，而有依其所訴之事實
    ，在法律上顯無理由情形。況且原告亦未將吳素真、彰化縣
    宏運易理研究學會並列為被告，則原告之訴如為確認之訴，
    在法律上當事人適格即有欠缺，且因原告並未將聲明補正為
    確認被告吳素真與彰化縣宏運易理研究學會間，就第九屆常
    務理事或理事委任關係不存在，而有依其所訴之事實，在法
    律上顯無理由情形。
四、綜上所述，本件原告之訴，有其所訴之事實，在法律上顯無
    理由之情形。雖經本院定期先命補正，原告迄今仍未補正，
    明顯輕忽而未盡其訴訟促進義務，導致程序浪費，訴訟延滯
    。爰不經言詞辯論，逕以判決駁回。又原告之訴既經駁回
　　，則原告假執行之聲請，即失去可依附之訴，應一併駁回。
五、據上論結，原告之訴顯無理由，依民事訴訟法第249條第2項
    、第78條，判決如主文。
中　　華　　民　　國　　110 　年　　7 　　月　　6　　日 
　　            民事第二庭     法　官  陳弘仁
以上正本係照原本作成。
如對判決上訴，應於判決送達後20日內向本院提出上訴狀。如委
任律師提起上訴者，應一併繳納上訴審裁判費。
中　　華　　民　　國　　110 　年　　7 　　月　　6　　日
                              書記官　許雅涵